臺灣新北地方法院板橋簡易庭民事簡易判決
111年度板簡字第1678號
原      告  臺灣土地銀行股份有限公司

法定代理人  何英明  
訴訟代理人  蔡秉軒  
被      告  許秀珠  


上列當事人間請求清償借款事件，本院於民國111年9月19日言詞
辯論終結，判決如下：
    主      文
一、被告應給付原告新臺幣陸萬零參佰肆拾壹元，及自民國一百
    一十年十二月一日起至清償日止，按週年利率百分之一點八
    四五計算之利息，暨自民國一百一十一年一月二日起至清償
    日止，其逾期在六個月以內者，按上開利率百分之十，逾期
    超過六個月部分，按上開利率百分之二十計算之違約金。
二、被告應給付原告新臺幣壹拾萬元，及自民國一百一十一年四
    月七日起至清償日止，按週年利率百分之一點八四五計算之
    利息，暨自民國一百一十一年五月八日起至清償日止，其逾
    期在六個月以內者，按上開利率百分之十，逾期超過六個月
    部分，按上開利率百分之二十計算之違約金。
三、訴訟費用新臺幣壹仟柒佰柒拾元由被告負擔。
四、本判決得假執行。
    事實及理由
一、原告主張：
　㈠被告於民國109年5月4日向原告借款新臺幣（下同）10萬元，
    約定借款期間自109年6月1日起至112年6月1日止，並約定自
    撥款日起，前6個月內按月計息，第7個月起至第12個月，依
    年金法按月攤還本金，並於撥款後第13個月起至第36個月，
    依年金法按月平均攤還本息，借款利息為年息百分之1.845
    浮動計息，另由勞動部依嚴重性特殊傳染性肺炎勞工紓困貸
    款相關規定補貼1年之利息，於第7個月起，積欠本金達3個
    月者，勞動部即停止補貼利息，改依借據第6條計算遲延利
    息及違約金。詎被告僅繳款至110年12月1日，此後即未再依
    約繳款，借款視同全部到期，被告應繳付積欠之本金60,341
    元，及自110年12月1日起至清償日止，按年息百分之1.845
    計算之利息，暨自111年1月2日起至清償日止，其逾期6個月
    以內者，按前開借款利率百分之10，逾期超過6個月部分，
    按前開借款利率百分之20計付違約金。
　㈡被告又於110年7月7日向原告借款10萬元，約定借款期間自撥
    款至指定帳戶之日起3年，還本付息方式均如前筆借款。該
    筆借款業於110年7月7日撥入指定帳戶，詎被告未於撥款日
    後第7個月即111年2月7日繳付應攤還之本金，迄今已積欠應
    攤還本金超過3個月，屢經催討無效，依約借款視同全部到
    期，被告應繳付積欠之本金10萬元，及自111年4月7日起至
    清償日止，按年息百分之1.845計算之利息，暨自111年5月8
    日起至清償日止，其逾期6個月以內者，按前開借款利率百
    分之10，逾期超過6個月部分，按前開借款利率百分之20計
    付違約金。
　㈢為此，爰依消費借貸之法律關係，提起本件訴訟。並聲明：
    如主文第1、2項所示。
二、被告則以：
　　不爭執有向原告申辦2筆借款，現尚積欠原告所主張之借款
    本金無誤，惟因經濟能力有困難，故無法繼續給付，希望分
    期等語。並聲明：原告之訴駁回。
三、法院之判斷：
　㈠原告主張之事實，業據提出借據、授信申請書暨聲明書、放
    款撥貸檢核暨支付計算書、客戶往來帳戶查詢單、電腦查詢
    單等件為證，核認無訛；又被告就原告主張之前揭事實亦自
    認如前，堪認原告之主張為真正。
　㈡被告雖以經濟能力不佳，無法如期償還等詞置辯，惟被告有
    無資力僅係履行及清償能力之問題，債務人無資力非可作為
    拒絕給付之合法事由，況債務人對其應負之金錢給付義務本
    應負無限責任，並以其現在及將來之一切財產，作為其債務
    之總擔保，自不得以無資力為由，拒絕清償債務。故被告上
    開所辯，要難憑採。其分期請求之抗辯，同屬無據，亦難採
    認。
四、從而，原告依消費借貸之法律關係，請求如主文第1、2項所
    示，為有理由，應予准許。
五、本件係依民事訴訟法第427條第1項適用簡易訴訟程序所為被
    告敗訴之判決，依同法第436條第2項、第389條第1項第3款
    之規定，依職權宣告假執行。
六、訴訟費用負擔之依據：民事訴訟法第78條。
中　　華　　民　　國　　111 　年　　9 　　月　　29　　日
                  臺灣新北地方法院板橋簡易庭
                        法  官  陳怡親
以上為正本係照原本作成。
如不服本判決，應於送達後20日內，向本院提出上訴狀並表明上
訴理由，如於本判決宣示後送達前提起上訴者，應於判決送達後
20日內補提上訴理由書（須附繕本）。
中　　華　　民　　國　　111 　年　　9 　　月　　29　　日
                        書記官  劉芷寧